臺灣新竹地方法院民事裁定
111年度竹北簡字第156號
原      告  黃紹裕即黃簿之承受訴訟人                    

原      告  黃紹仁即黃簿之承受訴訟人

被      告  星二租賃股份有限公司

法定代理人  黃坤鍵  
訴訟代理人  林懿君律師
上列當事人間請求確認買賣關係不存在等事件，本院裁定如下：
    主  文
本件應由黃紹裕、黃紹仁為原告黃簿之承受訴訟人，續行訴訟。
本件定於民國111年10月26日下午2時30分於本院第34法庭進行言
詞辯論，原告黃紹裕、黃紹仁即黃簿之承受訴訟人應於民國111
年10月14日以前，提出完足之書狀到院並應為適法之訴之聲明，
且該份書狀繕本應自行送達被告訴訟代理人。
    理  由
一、按，當事人死亡者，訴訟程序在有繼承人、遺產管理人或  
    其他依法令應續行訴訟之人承受其訴訟以前當然停止；又依
    上開規定所定之承受訴訟人，於得為承受時，應即為承受之
    聲明；他造當事人，亦得聲明承受訴訟；當事人不聲明承受
    訴訟時，法院亦得依職權，以裁定命其續行訴訟，民事訴訟
    法第168條、第175條第1項、第2項及第178條分別定有明文
    。本件原告黃簿於民國110年11月19日起訴，未據其本人於
    本院指定之111年3月4日調解期日及111年7月8日第1次言詞
    辯論期日到場，經查其本人於111年7月22日死亡，有除戶謄
    本在卷可憑，茲黃紹裕、黃紹仁為黃簿之繼承人，亦有戶籍
    謄本在卷可按，依上開說明，本件應由黃紹裕、黃紹仁為黃
    簿之承受訴訟人，續行本件訴訟，爰依民事訴訟法第178條
    ，裁定如主文第1項所示。
二、次按，民事訴訟法第249條第2項「原告之訴，有下列各款情
    形之一者，法院得不經言詞辯論，逕以判決駁回之。但其情
    形可以補正者，審判長應定期間先命補正：一、當事人不適
    格或欠缺權利保護必要。二、依其所訴之事實，在法律上顯
    無理由。前二項情形，原告之訴因逾期未補正經裁判駁回後
    ，不得再為補正。」、第3項「前二項情形，原告之訴因逾
    期未補正經裁判駁回後，不得再為補正。」。經查，本件原
    告黃簿於民國110年11月19日起訴，列「星『一』租賃股份有
    限公司」為被告，有誤載情形，應由原告具狀更正；又
　　被告「星『二』租賃股份有限公司」就黃簿生前與該公司於11
    0年2月25日對於新竹市○區○○街00巷00號房屋（下稱系爭房
    屋）簽訂之租約（下稱系爭租約，租賃期限110年2月25日起
    至110年8月24日止），向臺灣新北地方法院所屬民間公證人
    詹孟龍事務所作成載明租金、違約金及期限内應交還系爭房
    屋等債權得逕予強制執行意旨之110年度新北院民公龍字第1
    00412號公證書（下稱系爭公證書），嗣被告星二租賃股份
    有限公司以系爭租約屆滿後，黃簿未遷出系爭房屋為由，持
    系爭公證書向本院聲請執行系爭房屋騰空返還請求權（本院
    110年度司執字第33102號遷讓房屋執行事件，下稱系爭執行
    事件），惟查黃簿生前提起本件訴訟，係聲明求為確認系爭
    公證書買賣關係不存在（見本院卷第4頁，起訴狀訴之聲明
    第1項），已與上開事實明顯不符，且查黃簿於同份起訴狀
    一併聲明請求確認系爭執行事件其執行命令所載被告對黃簿
    之建物騰空返還權利不存在（見本院卷第4頁，起訴狀訴之
    聲明第2項），縱使假設有理由，亦無法排除系爭執行事件
    已為之強制執行程序，況據被告訴訟代理人向本院陳報：系
    爭執行事件已於111年5月4日撤回終結，但未收悉法院函文
    等語在卷（見本院卷第172頁，被告陳報狀），是有必要限
    期命原告黃紹裕、黃紹仁即黃簿之承受訴訟人補正，如主文
    第2項所示。
三、末，原告黃紹仁、黃紹裕即黃簿之承受訴訟人宜一併依照最
    後聲明，查陳報訴訟標的價額供本院後續核定之參考。
中　　華　　民　　國　　111 　年　　9 　　月　　19　　日
                  竹北簡易庭  法　官  周美玲　
以上正本係照原本作成。
不得抗告。
中　　華　　民　　國　　111 　年　　9 　　月　　19　　日
                              書記官  徐佩鈴